【裁判字號】    99,交聲,1064
【裁判日期】    990621
【裁判案由】    聲明異議
【裁判全文】
臺灣高雄地方法院交通事件裁定        99年度交聲字第1064號
原處分機關  交通部公路總局高雄區監理所
代  表  人  劉育麟
異  議  人  甲○○
上列異議人因違反道路交通管理處罰條例案件，對於交通部公路
總局高雄區監理所於民國99年3 月22日所為之處分（高監營裁字
第裁80-BB0000000號），聲明異議，本院裁定如下：
    主  文
異議駁回。
    理  由
一、原處分意旨略以：異議人即受處分人甲○○（下稱異議人）
    於民國98年8 月5 日18時19分許，駕駛車號668-EBK 號普通
    重型機車，行經高雄縣高楠路、水管路口，有駕車行經有燈
    光號誌管制之交岔路口闖紅燈之情事，經警拍照舉發後，原
    處分機關即交通部公路總局高雄區監理所裁處罰鍰新臺幣（
    下同）2,700 元等語。
二、異議意旨略以：異議人雖於上揭時、地有駕車闖紅燈之違規
    ，然異議人並未收到本件舉發違反道路交通管理事件通知單
    ，是本件裁罰於法不合，爰聲請撤銷原處分云云。
三、按處理違反道路交通管理事件，有關文書送達之程式，依行
    政程序法之規定，違反道路交通管理事件統一裁罰基準及處
    理細則第5 條定有明文。準此，舉發違反道路交通管理事件
    ，應由舉發機關依行政程序法之規定，將舉發通知單合法送
    達，使受通知人得於規定期間內陳述意見或自動繳納罰鍰或
    到案聽候裁決，而關於文書送達之程式，依行政程序法第74
    條規定「送達，不能依前二條規定為之者，得將文書寄存送
    達地之地方自治或警察機關，並作送達通知書兩份，一份黏
    貼於應受送達人住居所、事務所、營業所或其就業處所門首
    ，另一份交由鄰居轉交或置於該送達處所信箱或其他適當位
    置，以為送達。前項情形，由郵政機關為送達者，得將文書
    寄存於送達地之郵政機關。寄存機關自收受寄存文書之日起
    ，應保存三個月。」。
四、經查：
（一）異議人駕駛上揭普通重型機車行經上開路口時，有闖紅燈
      之事實，有本件違規照片附卷可稽，且異議人就其駕車行
      經有燈光號誌管制之交岔路口闖紅燈之情事亦未曾爭執，
      此部分之事實，足堪認定。
（二）又查，本件舉發違反道路交通管理事件通知單（附違規採
      證照片）於98年8 月25日送達至異議人位於臺灣省高雄縣
      仁武鄉○○村○○街23號之戶籍地，因無本人、同居人或
      受僱人收受，乃寄存於台塑郵局，並作送達通知書兩份，
      一份黏貼於應受送達人住居所、事務所、營業所或其就業
      處所門首，另一份置於該送達處所信箱或其他適當位置，
      以為送達乙節，有上開舉發違反道路交通管理事件通知單
      之送達證書、異議人個人基本資料查詢結果、高雄市政府
      警察局交通警察大隊99年4 月7 日高市警交三字第099000
      7216號函在卷可查，觀之上開規定及說明，足認本件舉發
      違反道路交通管理事件通知單之送達應屬合法，異議人辯
      稱未收受舉發單之送達云云，並不足採。
五、綜核上情，異議人確有於上開時地，駕車行經有燈光號誌管
    制之交岔路口闖紅燈之違規事實至為明確，且其所辯有尚不
    足採，從而原處分機關依道路交通管理處罰條例第53條第1
    項、違反道路交通管理事件統一裁罰基準及處理細則第41條
    、第43條、第44條之規定予以裁罰，核無不當，本件異議為
    無理由，應予駁回。
據上論斷，應依道路交通案件處理辦法第19條，裁定如主文。
中    華    民    國    99    年    6     月    21    日
                  交通法庭    法  官  謝宗翰
以上正本證明與原本無異。
如不服本裁定，應於收受送達後5 日內向本院提出抗告狀。
中    華    民    國    99    年    6     月    22    日
                              書記官  李宗諺

司法院資訊處製作；財團法人民間司法改革基金會備份。
